臺灣高雄地方法院刑事裁定　　　　　　　　　　　　九十三年度交聲字第三九六號
　　原處分機關　高雄市政府
　　異　議　人
　　即受處分人　甲○○
右列受處分人因違反道路交通管理處罰條例案件，對於高雄市政府九十三年七月十五
日所為之處分（高市府交裁字第裁三二—ＡＣＶ○○一六一七號），聲明異議，本院
裁定如左：
    主  文
異議駁回。
    理  由
一、本件異議意旨略以：異議人即受處分人甲○○於民國九十三年六月二十七日二十
    三時，沿青年路行駛至萬大路四二三巷時，左轉直行後遭警員乙○○尾隨攔檢，
    並告知異議人違規紅燈左轉，然異議人係於燈號變換當時已進入該交岔路口待轉
    區範圍（但該處並無待轉區），見左右無來車即直行萬大路四二三號路段，爰請
    求撤銷高雄市政府九十三年七月十五日高市府交裁字第裁三二—ＡＣＶ○○一六
    一七號所為之裁決處分等語。
二、按汽車駕駛人，行經有燈光號誌管制之交岔路口闖紅燈者，處新臺幣（下同）一
    千八百元以上五千四百元以下罰鍰，道路交通管理處罰條例第五十三條定有明文
    。經查，本件異議人甲○○於九十三年六月二十七日二十二時四十五分許，騎乘
    牌照號碼ＯＱＫ—一五五號重型機車，行經臺北市○○路與萬大路口時，闖越紅
    燈左轉彎，而經警舉發其有紅燈左轉之交通違規，並經高雄市政府於九十三年七
    月十五日裁決異議人應罰緩一千八百元等情，有臺北市政府警察局舉發違反道路
    交通管理事件通知單、高雄市○○○○道路交通管理事件裁決書各一份附卷可稽
    ，而異議人亦不否認曾於右揭時間，騎乘上開重型機車由臺北市○○路左轉進入
    萬大路，遭警舉發違規之事實，僅辯稱：伊係在燈號變換當時已進入該交岔路口
    待轉區範圍，見左右無來車即直行萬大路云云。然異議人若果真係在青年路由紅
    燈號誌變換為綠燈號誌後，進入該路與萬大路之交岔路口，則萬大路此時必為紅
    燈號誌，異議人見左右無來車即直行萬大路，豈不是闖越紅燈直行，是異議人所
    辯已不足採。況且，警員舉發之事實，除是否闖越紅燈乙節外，均與異議人所述
    情節相符，而警員係依法執行公務之人員，與異議人素無怨隙，若異議人確無闖
    越紅燈號誌左轉之交通違規，應不致無端誣攀異議人，是異議人確於右揭時、地
    騎乘重型機車違規闖越紅燈號誌左轉之事實，堪以認定。
三、綜上所述，原處分機關以異議人違反道路交通管理處罰條例第五十三條第一項之
    規定，而裁決異議人應罰鍰一千八百元，核無違誤，異議人空言指摘原處分違法
    求予撤銷，為無理由，應予駁回。
四、應依道路交通案件處理辦法第十九條，裁定如主文。
中    華    民    國      九十三      年      八      月      三十      日
                                  臺灣高雄地方法院交通法庭
                                          法  官  高增泓
右正本證明與原本無異。
如不服本裁定，應於裁定送達後五日內，向本院提出抗告狀。
                                          書記官  林慧芬
中    華    民    國      九十三      年      八      月      三十      日
